臺灣雲林地方法院民事裁定　　　　　　　100年度仲執字第2號
聲　請　人　上久工業股份有限公司
法定代理人　楊振聰
相　對　人　石春滿即力綱實業社
上列當事人間聲請就仲裁判斷裁定准予強制執行事件，本院裁定
如下：
    主  文
中華民國仲裁協會於民國九十九年十二月十七日就聲請人對相對
人請求損害賠償事件，所為九十九年度仲聲（忠）字第五十二號
仲裁判斷主文第二項反請求部分(一)所載：「反請求相對人力綱實
業社即石春滿應給付反請求聲請人新台幣伍佰零陸萬肆仟陸佰捌
拾元，及自民國九十九年十月八日起至清償日止，按年利率百分
之五計算之利息。」及(三)所載：「反請求之仲裁裁判費用，由反
請求相對人力綱實業社即石春滿負擔百分之三十。」部分，准予
強制執行。
聲請費用新臺幣貳仟元由相對人負擔。
    理  由
一、按仲裁人之判斷，於當事人間，與法院之確定判決，有同一
    效力。惟仲裁判斷，除合於仲裁法第37條第2 項但書規定者
    外，原則上須聲請法院為執行裁定後，方得為強制執行；又
    法院除(一)仲裁判斷與仲裁協議標的之爭議無關，或逾越仲裁
    協議之範圍者。但除去該部分亦可成立者，其餘部分，不在
    此限。(二)仲裁判斷書應附理由而未附者。但經仲裁庭補正後
    ，不在此限。(三)仲裁判斷，係命當事人為法律上所不許之行
    為者，應駁回其執行裁定之聲請外，均應為准予強制執行之
    裁定，仲裁法第37條第1 項、第2 項、第38條分別定有明文
    。又依同法第52條規定，法院關於仲裁事件之程序，除本法
    另有規定外，適用非訟事件法，非訟事件法未規定者，準用
    民事訴訟法。而仲裁法對於聲請法院裁定許可強制執行，並
    未特別規定其程序，核其事件之性質屬非訟事件，準此，法
    院於審查仲裁判斷是否許可為強制執行時，僅須審查該仲裁
    判斷是否合於仲裁法第37條第2 項所定，確為仲裁機構依法
    所作之仲裁判斷，及有無同法第38條各款除外情事，而為許
    可強制執行與否之判斷即為已足，毋庸就實體事項予以審酌
    （最高法院94年度台抗字第469 號裁判參照）。
二、本件聲請意旨略以：聲請人與相對人間前經中華民國仲裁協
    會於民國99年12月31日以99年度仲聲（忠）字第52號作成仲
    裁判斷，命相對人應給付聲請人新台幣（下同）5064,680元
    ，及自民國99年10月8 日起至清償日止，按年利率百分之五
    計算之利息，以及仲裁費用百分之30，爰依仲裁法第37條第
    2 項之規定聲請為准予強制執行之裁定等語。
三、聲請人上開主張，業據其提出中華民國仲裁協會99年度仲聲
    （忠）字第52號仲裁判斷書原本為證，仲裁人於上開仲裁協
    議標的之範圍內附具理由為仲裁判斷，所為之判斷非命當事
    人為法律上所不許之行為，核無仲裁法第38條各款所列應駁
    回其執行聲請之情形存在，則本件聲請應予准許。
四、至於上開仲裁判斷於反請求仲裁判斷部分中實體部分理由第
    五點，就相對人（法院按：該仲裁事件之相對人即本裁定之
    聲請人，以下同）於仲裁中主張抵銷部分，認為有理由，而
    認經抵銷後相對人仍應給付聲請人479734元（參見該判斷書
    第27頁），雖與該判斷主文內容相異，然參照最高法院84年
    台上字第2273號、85年台上字第2441號、85年台上字第2722
    號等判決要旨：『所謂仲裁判斷書應附理由而未附，係指仲
    裁判斷書「完全」不附理由者而言，且該款規定與民事訴訟
    法第四百六十九條第六款規定「判決不備理由或理由矛盾者
    為當然違背法令」有殊，如仲裁判斷書已有附理由，無論該
    理由是否完備或理由矛盾，僅為判斷之理由未盡，與判斷不
    附理由有間，皆不得認為未附理由，尚不得據以請求撤銷仲
    裁判斷』，既非屬仲裁法第38條第2 款所規定未附理由之情
    形，本院即不應因此不准聲請人本件聲請，附此說明。
五、依仲裁法第37條第2 項前段、第52條、非訟事件法第21條第
    2 項、民訴訟法第78條規定裁定如主文。
中    華    民    國   100    年    3     月    31    日
                  民事第一庭    法  官  邱瑞裕
以上正本係照原本作成。
如對本裁定抗告須於裁定送達後10日內向本院提出抗告狀，並應
繳納抗告費新台幣1,000 元。
中    華    民    國   100    年    3     月    31    日
                                書記官  陳文明